臺灣高等法院臺中分院刑事判決　　　　　　　　　九十年度交上易字第二六三三號
　　上　訴　人
　　即　自訴人　丙○○
　　被　　　告　甲○○
　　被　　　告　乙○○
　　　　　　　　原名葉坤洲）.
右上訴人因被告過失傷害等案件，不服台灣台中地方法院中華民國九十年十一月五日
第一審判決，提起上訴，本院判決如左：
      主  文
上訴駁回。
      理  由
一、本案經本院審理結果，認第一審判決被告二人無罪，核無不當，應予維持，並引
    用第一審判決書記載之證據及理由（如附件）。
二、上訴人即自訴人（以下稱自訴人）上訴意旨仍執陳詞略以：自訴人係遭被告甲○
    ○開車撞傷，並非遭被告乙○○開車撞傷，乙○○故意頂替甲○○等語。經查，
    本件車禍發生後，自訴人即委請陳益軒律師發函予被告甲○○及乙○○（原名葉
    坤洲），該函中即已明係遭葉坤洲駕車撞傷等語，及該函係由自訴人於向警局
    詢問後提供駕駛人資料予陳益軒律師擬具函稿等情，業經證人陳益軒在本院結證
    屬實，並有律師函在原審卷可稽。再查，本件車禍發生後，被告甲○○因安全氣
    囊張開致胸口疼痛及頭頸疼痛並有呼吸困難之情形，無意識喪失，生命徵象正常
    無明顯外傷，左側胸口有壓痛感，且呼吸聲減低，Ｘ光片顯示左側第七及第八根
    肋骨骨折，臨床上無法判定是否為安全氣囊或外力造成之傷害一節，有大千綜合
    醫院九十一年二月四日九一千醫字第九一０二００四號函附在本院卷可稽，另被
    告乙○○則係左頸部及左上胸瘀血及兩側腸骨脊擦傷，左腕擦傷，左頸部及左上
    胸部瘀血應為安全帶造成之傷害一節，亦有協和醫院九十一年二月二日（九一）
    協和字第八號函附在本院卷為憑，參以我國車輛之駕駛座在左前方，安全帶係由
    駕駛人左肩頸左側拉出往右腰部右側固定，如遇車禍發生撞擊情形，安全帶除有
    固定使用人使免遭翻滾脫離座位受傷之作用外，因其緊貼使用人之肩頸胸部，使
    用人因遭安全帶拉扯而受傷等情亦屬常見，是由使用人受傷部位判斷其在車輛之
    位置，並不悖於常理。本件乙○○受傷位置均集中在左頸部、左上胸、左腕等情
    以觀，足證本件車禍發生時駕駛人係乙○○無訛。證人丁○○雖在本院仍證稱乙
    ○○在醫院時否認其為駕駛，及甲○○曾親口向其表示伊為駕駛等情，惟業經被
    告甲○○及乙○○否認在卷，參以證人在車禍發生時並未在場，及上開被告二人
    受傷情況以觀，於無其他積極事證堪認證人證詞與事實相符情形下，難採為不利
    於被告之證據。綜上所述，原審因而認定本件車禍發生時駕駛人為乙○○，並非
    甲○○，乙○○並無頂替情形，而為被告二人無罪判決，核並無不當，自訴人在
    本院並未提出其他有利之證據，仍執陳詞指摘原審判決不當，其上訴無理由，應
    予駁回。
三、據上論斷，應依刑事訴訟法第三百四十三條、第三百七十三條、第三百六十八條
    ，判決如主文。
中      華      民      國      九十一      年    三    月    十九    日
                                   臺灣高等法院臺中分院刑事第八庭
                                   　　　審判長法  官  羅  得  村
                                               法  官  劉  榮  服
                                         　　　法　官  陳  賢  慧
右正本證明與原本無異。
不得上訴。
                                               書記官  許  麗  花
中      華      民      國　  九十一     年      三       月   二十一   日
                                                              　　　　　Ｆ
